# Oscar Eduardo Ortiz Pinzón, Ingeniero De Sistemas

Matrícula Profesional N° 70255-243959 TLM del 2013-01-18

Cel.: 300 4642976

https://Oscardo.github.io - Oscardo2000@hotmail.com - https://co.linkedin.com/in/oscardo2000

#### PERFIL PROFESIONAL

Ingeniero de Sistemas con 10 años de experiencia en toda la gestión, procesos y desarrollo de software, donde el mejoramiento, la automatización y la optimización de tecnologías en cualquier área, bien sea técnica, operativa o administrativamente me han formado como un profesional integro. Me destaco por ser una persona proactiva, responsable, dispuesto y comprometido a cumplir metas desafiantes en diseño e implementación de proyectos informáticos.

Mi disposición, compromiso y liderazgo han sido factores determinantes que me han llevado a ser miembro activo en todos los equipos de trabajo en los cuales he participado.

Tengo el reconocimiento de Microsoft como uno de los mejores estudiantes del área de sistemas, como Microsoft Student Partners Colombia (2006 – 2011).

Dentro del último empleo tuve la posibilidad de gestionar un equipo de trabajo, para el proceso de la certificación referente a ITIL-CObit, obteniendo el objetivo fijado, así como el estudio continuo de RPA con la infraestructura UIPath.

### **EXPERIENCIA PROFESIONAL**

## **Cobis – IT Consultancy**

## Bogotá,06/2018 - 03/2019

# Desarrollador de Cobis para Banco Agrario de Colombia

Acompañé en todo el desarrollo de la integración y mantenimiento entre Cobis (Core Bancario) y el Banco Agrario de Colombia, en los módulos de Cartera, Créditos y ATM (Cajeros Automáticos), los desarrollos es para toda el back end y las tecnologías asociadas a la misma, Visual Basic 6.0, Com+, C++, C#, Sybase 15, SQR integración con Sistemas S400 y Unix, XML y RXML, generación de reportes con Crystal Reports, JReports, Rest API, PL SQL.

## **Controles Empresariales**

## Bogotá, 02/2017 - 02/2018

### Consultor de tecnología Microsoft en la herramienta SharePoint y Project Server

Lideré dentro de la ARN (Agencia para la Reincorporación y la Normalización), de la presidencia de la república de Colombia, todo el tema de Intranet y Internet de la entidad con respecto con el desarrollo de software, en este trabajé con herramientas de Microsoft tales como ETL (Extracción, transformación, y carga de datos), VB .Net, C#, Rest API con WCF, SharePoint 2013, Javascript para Front End directamente.

## BOMI - BIOMEDICAL DISTRIBUTION COLOMBIA S.L LTDA Milan-Bogota, 05/2016 – 11/2016

Lideré como consultor externo, la implantación de una solución informática entre ellos Bomi Internacional y los distintos clientes, atendidos se encuentran Roche Inc, Teleflex y Cardinal Health, llevándome a conocer todo el proceso de Bomi y concretar la mejor solución posible desde el punto de vista funcional y operativo para su software Lidia, un WMS realizado por ellos y diseñar las distintas interfaces con los clientes antes mencionados.

# DataSolutions de Colombia - ETB Consultor de BI

## Bogotá, 11/2011 - 09/2015

• Colaboré activamente en la implementación, mantenimiento y puesta a punto de SharePoint 2007/2010/2013 con Inteligencia de Negocios para crear un Balance ScoreCard para la gerencia de valor de la FTB.

Desarrollé un mecanismo de mejora continua de la empresa, en los propósitos 2014 - 2018 o Proceso de adopción denominado Seis Sigma en los indicadores de Total Quality Management.

#### **Delaware - ETB**

#### Bogotá, 05/2010 - 11/2011

#### Desarrollador Senior

- Como desarrollador Senior dentro de la Empresa de Telecomunicaciones de Bogotá E.S.P, tuve la oportunidad de diseñar e implementar el Balance ScoreCard de la empresa, primer diseño con C# y después con SharePoint con ETL, PowerPivot, Business Inteligence, Integration Services, Excel.
- Desarrollé la aplicación de vacaciones y permisos de la empresa, con lenguaje XQuery dentro de la base de datos PostGress y Java como lenguaje de base
- Participé de manera activa en la construcción de los distintos objetivos dentro del plan de mejora continua de los propósitos 2010 – 2014.

## Intergrupo

# Bogotá, Lima - Perú 08/2008- 05/2010

## Desarrollador Senior de Software

- Estuve vinculado en proyectos informáticos y en el diseño e implementación de Software para Belcolp – Perú, Colombia, Panamá. Algunos proyectos fueron la implementación del versionamiento de la información con SharePoint, sitios virtuales de Cyzone, Epica, contáctame y proyectos especiales para Brasil, Estados Unidos y Francia.
- Desarrolle diferentes aplicativos para Avianca dentro de los que se destaca DeprisaOnLine y el sistema de verificación de llegada de encomiendas utilizado para automatizar el proceso de llegada de pasajeros, todo esto se desarrolló con Sharepoint, C#, Oracle Y SQL Server.
- Desarrolle para DIRECT TV, Software para el área comercial, los softwares estuvieron enfocados al desarrollo del Business Score Card y ETL comercial en SharePoint y SQL Server
- Desarrollé el Software del Banco Caja Social para la comunicación completa de los cajeros automáticos y el banco en su versión 4.5 con C++, Cobol y la interfaz en C#.

#### **ESTUDIOS**

Master Universitario en Ingeniería de Software y Sistema Informático - Universidad Internacional de la Rioja.

Especialización tecnológica en gestión y seguridad de base de datos - SENA Ingeniero de Sistemas - Universidad del Tolima.

Tecnólogo en Informática - Corporación Universitaria Minuto de Dios.

### **HABILIDADES**

Lenguajes: inglés (Intermedio), portugués (Fluido), italiano (Básico) y español (Nativo)

Sistemas: Excel, Word, Visual Studio .Net desde la versión 2003 hasta la más reciente, Visual Basic 6.0, SQL Server 2000/2005/2008/2012, SharePoint 2003/2007/2010/2013, postgress, mysql, PHP, C#, Visual Basic .Net, Java, MondoDB, Unity, IONIC, Android, Azure SQL, UIPath.

Certificaciones: ITIL Foundationv3, SharePoint 2007/2010, RPA Infrastructure UIPath

Reconocimientos: Segundo mejor ECAES – Universidad del Tolima, Microsoft Student Partners 2006 - 2010, Mejor Tesis de tecnología en Informática, Corporación Universitaria Minuto de Dios.

### **REFERENCIAS**

Dios

Jonathan Narváez Arquitecto de Tecnología e Profesional Infraestructura Universitario

Sandra Berdugo León Docente Ecopetrol S.A Teléfonos: +57 1 2344276 Corporación Universitaria Minuto de Cel: +57 304 3086765

Kensu Miliante Ingeniera de Sistemas Telefono: +57 319 5063494